【裁判字號】    91,易,13
【裁判日期】    920411
【裁判案由】    竊盜等
【裁判全文】
台灣雲林地方法院刑事判決                        九十一年度易字第一三號
    公 訴 人  台灣雲林地方法院檢察署檢察官
    被    告  丙○○
右被告因竊盜等案件，經檢察官提起公訴（台灣雲林地方法院檢察署九十年度偵字第
三六八四號），並經檢察官當庭擴張事實（盜領存款之部分，及台灣嘉義地方法院檢
察署九十一年度偵字第五０一０號案件併案之部分），本院判決如左：
    主  文
丙○○收受贓物，處有期徒刑貳月；又共同連續於夜間侵入有人居住之建築物竊盜，
處有期徒刑壹年參月；應執行有期徒刑壹年肆月。
    事  實
一、丙○○前因違反麻醉藥品管理條例案件，經法院判處拘役五十日，於民國（下同
    ）八十七年五月十九日易科罰金執行完畢。
二、緣有甲○○（業據本院以九十一年度簡字第一三四號判決處刑）明知綽號「小偉
    」者所持有之Ｃ２－１１３９號、一九九七年份、三陽牌自用小客車係來路不明
    知贓車（該自小客車為許彥蘦所有，於九十年八月二十一日二十時許，在嘉義縣
    新港鄉○○村○○路七十巷二號前失竊），竟於八月二十一日至九月五日間某日
    ，經「小偉」同意，而至「小偉」停放車輛之雲林縣內某國小旁，將車開走而收
    受使用。而丙○○亦明知前開自小客車為贓車，於九十年九月五日七時許，在台
    西鄉光華村七十三號，經由甲○○之交付，而予以收受使用。嗣於同年九月八日
    零時三十分許，在西螺鎮○○里○○路與永興街口，為警查獲。
三、丙○○另基於竊盜之概括犯意，先於九十年九月五日十九時許，在麥寮鄉○○
    村○○路五十七號前，見己○○所有之車牌號碼ＳＱＳ－５１８機車鑰匙插於電
    門上未拔下，竟基於為自己不法所有之意圖，竊取該車，嗣後便交由綽號「西洲
    仔」者使用。而戊○○（業據本院以九十一年度簡字第一０二號判決處刑）則於
    九十年九月八日凌晨一、二時左右，在雲林縣台西鄉台十七線海口村珠海宮旁，
    明知綽號「西洲仔」管領中的己○○所有之車牌號碼ＳＱＳ－５１８機車，係他
    人竊得之贓物，竟仍收受騎用，而於同日三時許，在台西鄉光華村七十三號前，
    為警查獲。嗣又與丁○○（經本院通緝中，俟到案後另行審結）互為犯意聯絡
    ，(1)於九十年九月六日十一時許，至雲林縣台西鄉五榔村二鄰十七號乙○○住處
    ，二人共同以手拉、腳踢的方式破壞屋後鋁門喇叭鎖，侵入該屋之房間（侵入住
    宅部分未據告訴），竊取乙○○所有之一只黑色皮包，皮包內有乙○○之身分證
    、全民健保卡、現金新台幣（下同）一千元及不詳數額的零錢。(2)於九十年九月
    六日十四時許，二人在雲林縣麥寮鄉六輕砂石專用道旁壬○○經營之旭輝輪胎行
    ，看到壬○○所有之氣動扳手放在輪胎行的地上，乃共同隨手竊取之。(3)於九十
    年九月六日中午時分，二人至雲林縣麥寮鄉○○村○○鄰○○段五十八之十八號
    地號旁癸○一家人居住之鐵皮屋，見門沒鎖，由丙○○在外把風，丁○○開門入
    內（侵入住宅部分未據告訴），竊取癸○所有之身分證一張、駕照一張、健保卡
    一張、中國信託ＶＩＳＡ卡一張、易利信手機一支、洪德志身分證一張、洪武昌
    所有之郵局儲金簿一本、木質印章一枚、電動遊戲機一台、光碟片數片、現金三
    千元、洪嘉鴻郵政存簿儲金簿一本、印章一枚。竊得洪嘉鴻之郵政存簿儲金簿、
    印章後，丁○○與丙○○互為偽造提款單並行使之犯意聯絡，由丁○○叫丙○○
    於當日下午，持該儲金簿、印章，於十五時三十五分許，至台西郵局，盜蓋洪嘉
    鴻印章於一紙提款四千元的提款單上，於十五時三十九分盜領存款四千元。竊得
    之現金三千元由丁○○花用，盜領的現金四千元由二人平分花用，其餘物品均丟
    棄。(4)於九十年九月六日十九時至二十時許，丙○○駕駛車牌號碼Ｃ２－１１３
    ９自小客車，內載丁○○，行經雲林縣麥寮鄉麥寮公園，見停放於路旁之子○○
    所有Ｓ６－８０５９自小客車車鎖已遭人破壞，遂由丁○○下車以客觀上得為兇
    器之扣案之螺絲起子發動，竊得該車，丙○○則駕駛號碼Ｃ２－１１３９車輛在
    前，然於沿麥寮鄉台十七線行駛約一公里後，因號碼Ｓ６－８０５９輪胎破損，
    丁○○遂將該車停放產業道路旁。(5)於九十年九月六日二十三時許，丁○○、丙○○於夜間見雲林縣台西鄉○○村○○路九巷四十七號晚上有人居住的預拌混凝
    土工廠，見後門未鎖，共同侵入該屋之二樓辦公室，竊取吳建輝所有之身分證、
    電動鐵捲門遙控器、硬碟、照相機各一個，及健保卡一張。(6)於九十年九月七日
    二十三時三十分許，丙○○駕駛車牌號碼Ｃ２－１１３９自小客車，內載丁○○
    ，行經雲林縣西螺鎮○○里○○○路一八０巷十二號屋前，本欲竊取丑○○所有
    之號碼ＹＷ－９５４６自小客車，遂由丁○○下車，丙○○留在車上把風，丁○○乃用客觀上得為兇器之扁狀工具撬開車門，然因無法發動ＹＷ－９５４６自小
    客車引擎，便僅竊取丑○○置於車內之汽車整流器及硬幣二百三十八元。再於
    九十一年七月二十三日三時十五分許，丙○○與吳建樟、林忠慶、徐明福（上述
    三人均另案處理）互為犯意聯絡，結成一夥，共乘一部車至嘉義縣新港鄉尋找要
    竊取的車輛，而於新港鄉○○村○○街四十之二號豬肉攤前，見寅○○所駕駛之
    ２Ｗ－６１７９號客貨兩用車，停於路旁卸貨，引擎未熄火，即由徐明福下車開
    走該車，四人二部車往雲林縣的方向行駛，後來發現所竊車內有寅○○之子陳孟
    彥在後座，丙○○即先行離開。
三、案經雲林縣警察局西螺分局報請台灣雲林地方法院檢察署檢察官偵查起訴；並經
    嘉義縣警察局民雄分局報請台灣嘉義地方法院檢察署檢察官併案後，蒞庭檢察官
    當庭擴張事實。
    理  由
一、被告坦白承認上述事實，核與共同被告丁○○、甲○○、戊○○及被害人癸○於
    本院審理中之供詞相符，並與共犯吳建樟、林忠慶、徐明福的警訊筆錄、檢察官
    訊問筆錄內容相符，且有被害人許彥蘦、己○○的父親陳霜林、乙○○、壬○○
    、癸○、子○○、丑○○、寅○○等人的警訊筆錄，及贓物認領保管單、提款單
    影本在卷可資佐證，事實已經可以認定。
二、核被告所為，(一)事實欄二之行為，係犯刑法第三百四十九條第一項之收受贓物罪
    ；(二)事實欄三、(2)之行為，均係犯同法第三百二十條第一項之竊盜罪；(三)事
    實欄三(3)之行為，係犯同法第三百二十條第一項之竊盜罪及同法第二百十六條
    、第二百十條之行使偽造私文書，足以生損害於他人罪，與同法第三百三十九條
    第一項之意圖為自己不法之所有，以詐術使人將本人之物交付罪；而其被告以一
    竊盜行為竊取多人物品，觸犯多個竊盜罪罪，為同種想像競合犯，應依刑法第五
    十五條之規定，論以一竊盜罪；至於偽造私文書之行為已為高度之行使行為所吸
    收，不另論罪；(四)事實欄三(1)之行為，係犯同法第三百二十一條第一項第二款
    之毀越安全設備竊盜罪；(五)事實欄三(4)、(6)之行為，均係犯同法第三百二十一
    條第一項第三款之攜帶兇器竊盜罪；(六)事實欄三(5)之行為，係犯同法第三百二
    十一條第一項第一款之於夜間侵入有人居住之建築物竊盜罪；(七)事實欄三之行
    為，係犯同法第三百二十一條第一項第四款之結夥三人以上竊盜罪。(八)被告丙○○就事實欄三(1)(2)(3)(4)(5)(6)，與丁○○間，就事實欄三之犯行，與吳建樟、
    林忠慶、徐明福間，有犯意聯絡行為分擔，均為共同正犯。(九)其就事實欄三、
    事實欄三(1)(2)(3)(4)(5)(6)，及事實欄三之竊盜犯行，先後多次行為，犯罪構成
    要件相同，時間緊接，手法相同，堪認於第一次行為前，即有多次實施之概括犯
    意，為連續犯，應依刑法第五十六條之規定，從情節較重之事實欄三(5)部分論
    以於夜間侵入有人居住之建築物竊盜一罪，並依法加重其刑。(十)其所犯連續於夜
    間侵入有人居住之建築物竊盜罪、行使偽造私文書足以生損害於他人罪、意圖為
    自己不法之所有以詐術使人將本人之物交付罪，其所犯罪間，有方法結果之牽連
    關係，為牽連犯，應從一重依連續於夜間侵入有人居住之建築物竊盜罪處斷。(十一)
    所犯收受贓物、連續於夜間侵入有人居住之建築物竊盜二罪，犯意各別，行為互
    殊，犯罪構成要件不同，應予分論併罰。(十二)法官審酌：被告丙○○有右揭犯罪
    前科，有卷附被告全國前案紀錄表一件在卷可稽，根據被告的陳述，他是有妻
    小的人，也曾有正當的工作，那麼，他應該知道憑藉勞力養家的老實人，工作是
    多麼的辛苦，財物的取得是多麼的不容易。然而，被告卻有這樣的一段時間，對
    於他人的財物隨手取用，也隨手丟棄，被告能不能體會遭了小偷的人，生活要變
    得怎樣的緊，心裡是多麼的痛。被告能不能也警覺到這樣的盜賊生涯，會讓妻小
    抬不起頭來。法官衡量到他犯案的次數、情節，就贓物、竊盜部分分別量處二
    月、一年三月的徒刑，並定一年四月的監禁刑期。希望丙○○在接受應有的處罰
    之後，能了解到犯罪後要喪失自由、喪失尊嚴，代價實在太高。法官也注意到
    丙○○年輕力壯，而丙○○也向法官提到他在入獄前有工作。有一個健壯的身體
    可以從事勞力的工作，又有適當的工作機會，是值得珍惜的。雖然辛苦，收入也
    不多，生活過起來也不豐裕，然而，如果願意簡樸、守份地生活，即能有尊嚴地
    活著！為什麼要拒絕尊嚴呢？
三、據上論斷，應依刑事訴訟法第二百九十九條第一項前段，刑法第二百十條、第二
    百十六條、第三百二十一條第一項第一款、第三百三十九條第一項、第三百四十
    九條第一項、第二十八條、第五十五條、第五十六條、第五十一條第五款，罰金
    罰鍰提高標準條例第一條前段，判決如主文。
本案經檢察官辛○○偵查起訴，檢察官庚○○到庭執行職務。
中      華      民      國      九十二  年      四      月      十一    日
                                      台灣雲林地方法院刑事第一庭
                                              法  官  林  輝  煌
右正本證明與原本無異。
如不服本判決，應於送達後十日內向本院提出上訴狀（須附繕本），上訴於台灣高等
法院台南分院。
告訴人或被害人對於本判決如有不服，而請求檢察官上訴者，其上訴期間之計算以檢
察官收受判決正本之日期為準。
                                              書記官  陳  美  華
中      華      民      國      九十二  年      四      月      十一    日
附錄本案論罪科刑法條全文：
中華民國刑法
第二百十條
  偽造、變造私文書，足以生損害於公眾或他人者，處五年以下有期徒刑。
第二百十六條
  行使第二百十條至第二百十五條之文書者，依偽造、變造文書或登載不實事項或使
  登載不實事項之規定處斷。
第三百二十條
  意圖為自己或第三人不法之所有，而竊取他人之動產者，為竊盜罪，處五年以下有
  期徒刑、拘役或五百元以下罰金。
  意圖為自己或第三人不法之利益，而竊佔他人之不動產者，依前項之規定處斷。
  前二項之未遂犯罰之。
第三百二十一條
  犯竊盜罪而有左列情形之一者，處六月以上、五年以下有期徒刑：
  一  於夜間侵入住宅或有人居住之建築物、船艦或隱匿其內而犯之者。
  二  毀越門扇、牆垣或其他安全設備而犯之者。
  三  攜帶兇器而犯之者。
  四  結夥三人以上而犯之者。
  五  乘火災、水災或其他災害之際而犯之者。
  六  在車站或埠頭而犯之者。
  前項之未遂犯罰之。
第三百三十九條
  意圖為自己或第三人不法之所有，以詐術使人將本人或第三人之物交付者，處五年
  以下有期徒刑、拘役或科或併科一千元以下罰金。
  以前項方法得財產上不法之利益或使第三人得之者，亦同。
  前二項之未遂犯罰之。
第三百四十九條
  收受贓物者，處三年以下有期徒刑、拘役或五百元以下罰金。
  搬運、寄藏、故買贓物或為牙保者，處五年以下有期徒刑、拘役或科或併科一千元
  以下罰金。
  因贓物變得之財物，以贓物論。


司法院資訊處製作；財團法人民間司法改革基金會備份。
